臺灣新竹地方法院刑事判決　　　　　　　　94年度易字第43號
公　訴　人　臺灣新竹地方法院檢察署檢察官
被　　　告　甲○○　男　31歲.
上列被告因違反家庭暴力防治法等案件，經檢察官提起公訴（93
核退偵字第409號、93年度偵字第5626號），本院合議庭裁定進
行簡式審判程序，判決如下：
    主  文
甲○○違反法院依家庭暴力防治法第十三條所為禁止實施家庭暴
力、直接騷擾行為之裁定，處有期徒刑月，如易科罰金，以
佰元折算壹日。緩刑貳年，緩刑期內付保護管束。
    事  實
一、甲○○前因對於其前妻乙○○實施身體及精神上不法侵害行
    為，經本院依家庭暴力防治法規定，於民國93年7月21日，
    以93年度暫家護字第233號裁定核發民事暫時保護令，命令
    甲○○不得對於乙○○實施身體或精神上不法侵害行為，且
    不得直接或間接對於乙○○為騷擾。甲○○在未收到前開民
    事暫時保護令下於同年8月27日至8月29日，多次在乙○○位
    於新竹縣竹東鎮○○街529巷1號居所內以言詞辱罵乙○○，
    乙○○於同年月29日上午9時40分許報警處理，經新竹縣警
    察局竹東分局員警到場將民事暫時保護令送達甲○○，甲○
    ○已知本院業核發保護令禁止其對於乙○○實施身體或精神
    上不法侵害行為及直接或間接之騷擾。嗣本院再於同年10月
    18日，以93年度家護字第346號裁定核發民事通常保護令，
    亦命令甲○○不得對於乙○○為上開不法侵害、騷擾行為。
    詎甲○○於同年11月2日晚上某時許，酒後（未達心神喪失
    或心神耗弱狀態）至乙○○上開居所，經其與乙○○所生之
    子允許而進入屋內後，復為乙○○所請出屋外，其竟於當晚
    10時30分許，未經許可攀爬圍牆侵入乙○○上開居所內，且
    逕至乙○○房間內，質問乙○○何以不讓其進入，正當乙○
    ○欲以電話報警時，甲○○即徒手毆打乙○○，使乙○○受
    有左肩挫傷、下唇瘀傷等傷害，以此侵入住宅及動手施暴等
    方式，對於乙○○為身體及精神上不法侵害及騷擾等行為，
    而違反本院所為保護令裁定，嗣經警獲報到場處理而查獲上
    情。
二、案經乙○○訴由新竹縣警察局竹東分局報請臺灣新竹地方法
    院檢察署檢察官偵查起訴。
    理  由
一、本件被告甲○○所犯之罪，均非死刑、無期徒刑、最輕本刑
    為三年以上有期徒刑之罪，或高等法院管轄第一審案件，被
    告於本院準備程序進行中，就被訴事實為有罪之陳述，經本
    院合議庭認合於刑事訴訟法第273條之1第1項之規定，裁定
    進行簡式審判程序，合先敘明。
二、訊據被告對於上開事實坦承不諱，並經告訴人乙○○指述，
    且有本院93年度暫家護字第233號民事暫時保護令、93年度
    家護字第346號民事通常保護令、新竹縣警察局竹東分局93
    年8月29日保護令執行紀錄表、診斷證明書各1份等在卷為憑
    （見93年度核退偵卷第30至33頁、93年度偵字第4523偵卷第
    10頁、93年度真字第5626號卷第30頁），被告自白與事實相
    符，堪以採信，本件事證明確，被告犯行堪以認定，應依法
    論科。
三、核被告違反本院依家庭暴力防治法第13條第2項第1、2款之
    規定所核發之禁止實施家庭暴力行為、禁止騷擾之民事通常
    保護令裁定，係犯家庭暴力防治法第50條第1、2款之違反保
    護令罪，及成立刑法第277條第1項之傷害罪、第306條第1項
    之侵入住宅罪。被告係以一行為觸犯上開傷害、違反保護令
    二罪，為想像競合犯，應從一重之家庭暴力防治法第50條第
    1 、2款之違反保護令罪處斷，被告所犯侵入住宅罪與違反
    保護令罪，有牽連關係，應從一重之違反保護令罪處斷。爰
    審酌被告素行良好，有臺灣高法院被告全國前案紀錄表1份
    在卷足佐，此次因酒後欲探視子女而不遵守本院裁定對告訴
    人實施家庭暴力及騷擾行為，造成告訴人不安，念其坦承犯
    行，態度良好等一切情狀，量處如主文所示之刑，併諭知易
    科罰金之折算標準。被告前未曾受有期徒刑以上刑之宣告，
    有前開臺灣高等法院被告全國前案紀錄表附卷可查，其經此
    偵審程序及科刑教訓，當已知所警惕，而不會再犯，本院認
    對其所宣告之刑，以暫不執行為適當，併予宣告緩刑二年，
    並依家庭暴力防治法第30條第1項規定，於緩刑期內付保護
    管束，以啟自新
四、據上論斷，應依刑事訴訟法第273條之1第1項、第299條第1
    項前段、家庭暴力防治法第50條第1款、第2款、第30條第1
    項，刑法第11條前段、第277條第1項、第306條第1項、第55
    條、第41條第1項、第74條第1款，罰金罰鍰提高標準條例第
    2 條，判決如主文。
本案經檢察官詹昭書到庭執行職務。
中　　華　　民　　國　　94　　年　　4 　　月　　7 　　日
                  刑事第三庭法    官  黃美盈
如不服本判決，應於判決送達後10日內向本院提出上訴狀（應附
繕本），上訴於臺灣高等法院。
以上正本證明與原本無異。
中　　華　　民　　國　　94　　年　　4　 　月　　8 　　日
                            書 記 官  吳尚文
附錄本案論罪科刑法條全文：
家庭暴力防治法第50條
違反法院依第十三條、第十五條所為之下列裁定者，為本法所稱
之違反保護令罪，處三年以下有期徒刑、拘役或科或併科新台幣
十萬元以下罰金︰
一  禁止實施家庭暴力行為。
二  禁止直接或間接騷擾、接觸、通話或其他連絡行為。
刑法第277條第1項（普通傷害罪）
傷害人之身體或健康者，處三年以下有期徒刑、拘役或一千元以
下罰金。
刑法第306條第1項（侵入住居罪）
無故侵入他人住宅、建築物或附連圍繞之土地或船艦者，處一年
以下有期徒刑、拘役或三百元以下罰金。
